臺灣高等法院刑事裁定
110年度聲字第2962號
聲  請  人  臺灣高等檢察署檢察官
受  刑  人  葉敏慧




上列聲請人因受刑人數罪併罰有二裁判以上，聲請定其應執行之
刑（聲請案號：110年度執聲字第1262號），本院裁定如下：
    主  文
葉敏慧因犯如附表所示各罪所處之刑，應執行有期徒刑拾參年肆
月。
    理  由
一、聲請意旨略以：受刑人葉敏慧因違反毒品危害防制條例等數
    罪，先後經判決確定如附表所示，應依刑法第50條第1項第1
    款、第2項、第53條、第51條第5款規定，定其應執行之刑，
    爰依刑事訴訟法第477條第1項聲請裁定等語。
二、按裁判確定前犯數罪者，併合處罰之。但有下列情形之一者
    ，不在此限：一、得易科罰金之罪與不得易科罰金之罪。二
    、得易科罰金之罪與不得易服社會勞動之罪。三、得易服社
    會勞動之罪與不得易科罰金之罪。四、得易服社會勞動之罪
    與不得易服社會勞動之罪。前項但書情形，受刑人請求檢察
    官聲請定應執行刑者，依第51條規定定之。又數罪併罰有二
    裁判以上者，應依第51條之規定，定其應執行之刑。刑法第
    50條、同法第53條分別定有明文。
三、經查：
  ㈠本件受刑人因違反毒品危害防制條例等罪，經臺灣新北地方
    法院及本院判處如附表所示之刑（詳如附表所示，其中附表
    編號4所示之最後事實審判決日期應為民國109年4月29日，
    檢察官聲請書誤載，應予更正），且均經分別確定在案，俱
    有各該刑事判決書及本院被告前案紀錄表附卷可憑（見本院
    卷第13至27、39至105、117至126頁）。
  ㈡受刑人所犯如附表編號1至3、5所示之罪所處之刑得易科罰金
    ，另附表編號4、6至10所示之罪所處之刑則均不得易科罰金
    ，核屬刑法第50條第1項但書第1款情形，依同條第2項規定
    ，須經受刑人請求檢察官聲請定其應執行刑者，始得全部依
    第51條規定合併定其應執行之刑。茲受刑人業已請求檢察官
    聲請合併定其應執行之刑，此有受刑人簽署之定刑聲請切結
    書附卷可稽（見本院卷第140-1頁），故經本院審核，認聲
    請為正當。
  ㈢而按法律上屬於自由裁量之事項，有其外部性界限及內部性
    界限，並非概無拘束。依據法律之具體規定，法院應在其範
    圍選擇為適當之裁判者，為外部性界限；而法院為裁判時，
    應考量法律之目的，及法律秩序之理念所在者，為內部性界
    限。法院為裁判時，二者均不得有所踰越。在數罪併罰，有
    二裁判以上，定其應執行之刑時，固屬於法院自由裁量之事
    項，然仍應受前揭外部性界限及內部性界限之拘束（最高法
    院94年度台非字第233號判決意旨參照）。⑴附表編號1至3所
    示之罪，業經臺灣新北地方法院以108年度聲字第3950號裁
    定定應執行有期徒刑1年；⑵附表編號7至10所示之罪，亦經
    本院以109年度上訴字第3483號判決定應執行有期徒刑9年等
    情，分別有上開刑事裁定書、刑事判決書及本院被告前案紀
    錄表附卷可按（見本院卷第35、93、120、121頁），爰審酌
    該內部性及外部性界限，及受刑人所犯上開各罪之犯罪類型
    、態樣、侵害法益等情狀，復就其所犯數罪為整體之非難性
    評價後，定其應執行之刑如主文所示。至附表編號1、2部分
    雖已執行完畢，但此僅屬將來檢察官指揮執行時應將已執行
    完畢之日數予以扣除之問題，並不影響本件定應執行刑之裁
    定，併予敘明。
四、爰依刑事訴訟法第477條第1項，第50條第2項、第53條、第5
    1條第5款，裁定如主文。
中　　華　　民　　國　　110 　年　　7 　　月　　29　　日
                  刑事第二十五庭審判長法　官  邱滋杉
                                      法　官  文家倩
                                      法　官  黃翰義
以上正本證明與原本無異。
如不服本裁定，應於收受送達後五日內向本院提出抗告狀。
                                      書記官  邱鈺婷
中　　華　　民　　國　　110 　年　　8 　　月　　3 　　日
附表：
編號  1 2 3 罪名  毒品危害防制條例 毒品危害防制條例 毒品危害防制條例 宣告刑  有期徒刑5月 有期徒刑6月 有期徒刑5月 犯罪日期  107年6月23日 107年7月6日 107年11月8日 偵查（自訴）機關年度案號  臺灣新北地方檢察署107年度毒偵字第 5779、7031、7102號  臺灣新北地方檢察署107年度毒偵字第9365號 最後事實審 法院 臺灣新北地方法院  臺灣新北地方法院  案號 108年度審訴字第202號  108年度審訴字第 241號  判決日期 108年3月26日  108年4月9日 確定判決 法院 同上  同上  案號 同上  同上  確定日期 108年4月27日  108年5月9日 

編號  4 5 6 罪名  毒品危害防制條例 毒品危害防制條例 毒品危害防制條例 宣告刑  有期徒刑7月 有期徒刑4月 有期徒刑3年6月 犯罪日期  108年3月24日 108年3月24日 108年4月7日 偵查（自訴）機關年度案號  臺灣新北地方檢察 署108年度毒偵字 第2135號 臺灣新北地方檢察 署108年度毒偵字 第2135號 臺灣宜蘭地方檢察署108年度偵字第 3347號 最後事實審 法院 本院 本院 本院  案號 108年度上訴字第 4145號 108年度上訴字第 4145號 109年度上訴字第 1703號  判決日期 109年4月29日 109年4月29日 109年8月13日 確定判決 法院 同上 同上 同上  案號 同上 同上 同上  確定日期 109年6月30日 同上 109年9月28日 

編號  7 8        9 罪名  毒品危害防制條例 毒品危害防制條例 毒品危害防制條例 宣告刑  有期徒刑7年8月 有期徒刑3年6月 有期徒刑7年10月 犯罪日期  107年10月1日 107年10月2日 107年10月6日 偵查（自訴）機關年度案號  臺灣新北地方檢察署107年度偵字第36057號   最後事實審 法院 本院    案號 109年度上訴字第3483號    判決日期 110年2月25日   確定判決 法院 同上    案號 同上    確定日期 110年4月1日   
　　　　   
編號  10   罪名  毒品危害防制條例   宣告刑  有期徒刑7年6月   犯罪日期  107年10月8日   偵查（自訴）機關年度案號  臺灣新北地方檢察署107年度偵字第 36057號   最後事實審 法院 本院    案號 109年度上訴字第 3483號    判決日期 110年2月25日   確定判決 法院 同上    案號 同上    確定日期 110年4月1日